臺灣臺中地方法院民事裁定　100年度監字第412號
聲　請　人　林進來
相　對　人　林鄭尾
法定代理人　臺中市政府社會局局長
上列聲請人聲請選定監護人事件，本院裁定如下：
    主  文
選定林進來為受監護宣告之相對人之監護人。
指定林文祥為會同開具財產清冊之人。
聲請費用由相對人負擔。
    理  由
一、(一)按民法總則中華民國九十七年五月二日修正之條文施行前
    ，已為禁治產宣告者，視為已為監護宣告，並於修正施行後
    ，適用修正後之規定，民法總則施行法第四條第二項定有明
    文。(二)按監護人有下列情形之一，且受監護人無第一千九十
    四條第一項之監護人者，法院得依受監護人、第一千零九十
    四條第三項聲請權人之聲請或依職權，另行選定適當之監護
    人：一、死亡。二、經法院許可辭任。三、有第一千零九十
    六條各款情形之一。法院另行選定監護人確定前，由當地社
    會福利主管機關為其監護人；又法院依前項選定監護人或依
    第一千零六條及第一千零六條之一另行選定或改定監護人時
    ，應同時指定會同開具財產清冊之人，民法第一千一百零六
    條、第一千零九十四條第四項分別定有明文。上開規定，依
    民法第一千一百十三條規定，準用於成年人之監護。
二、聲請意旨略以：聲請人（男、民國○○○年○月○日生、國
    民身分證統一編號：Ｚ000000000號）為相對人（
    女、二十五年一月五日生、國民身分證統一編號：Ｚ000
    000000號）之子。相對人前經鈞院於九十七年十月二
    十四日以九十七年度禁字第二七六號裁定准許宣告為禁治產
    人確定。相對人之原法定監護人即相對人之夫林盛已於一百
    年十月四日死亡，爰聲請選定聲請人為監護人，另請指定關
    係人即相對人之子林文祥（男、六十二年十月九日生、國民
    身分證統一編號：Ｚ000000000號）為會同開具財
    產清冊之人等語。
三、經查：(一)聲請人主張：其為相對人之子，相對人前經本院以
    九十七年度禁字第二七六號裁定為禁治產宣告確定，原法定
    監護人林盛嗣已死亡之事實，業據提出戶籍謄本為證，並有
    本院九十七年度禁字第二七六號民事裁定在卷可稽。揆諸上
    開條文意旨，聲請人聲請選定受監護宣告之人（即相對人）
    之監護人，並指定會同開具財產清冊之人，核屬有據。(二)聲
    請人係相對人之子，關係人林文祥亦為相對人之子，有戶籍
    謄本在卷可稽。相對人之最近親屬均同意推舉該二人分別擔
    任相對人之監護人、會同開具財產清冊之人，亦有親屬團體
    會議推定監護人說明書、親屬系統表、同意書在卷可參。茲
    本院審酌前揭各節，認由聲請人、關係人林文祥分任相對人
    之監護人、會同開具財產清冊之人，符合受監護宣告之人之
    最佳利益，爰分別選定、指定之。(三)依民法第一千一百十三
    條、第一千一千零六條第二項規定，於本件選定監護人事件
    確定前，應由臺中市政府社會局局長為相對人之監護人，附
    予敘明。
四、依非訟事件法第二十一條第二項，民事訴訟法第九十五條、
    第七十八條，裁定如主文。
中    華    民    國    100    年    11    月   21    日
                   家事法庭   法  官  唐敏寶
以上正本係照原本作成。
如對本裁定抗告須於裁定送達後十日內向本院提出抗告狀，並繳
納抗告費新臺幣一千元。
中    華    民    國    100    年    11    月   21    日
                              書記官